nb: Forretninger og industri > Medisinsk > Medisinske møbler > Undersøkelsesstoler og -bord > Undersøkelsesbord: Manuelle undersøkelsesbord; Strømdrevne undersøkelsesbord
sl-SI: Posel in industrija > Zdravstvo > Medicinsko pohištvo > Stoli in mize za preiskave > Mize za preiskave: Ročne mize za preiskave; Električne mize za preiskave
en: Business & Industrial > Medical > Medical Furniture > Examination Chairs & Tables > Examination Tables: Manual Examination Tables; Powered Examination Tables
hr-HR: Posao i industrija > Medicina > Medicinski namještaj > Stolice i stolovi za preglede > Stolovi za preglede: Stolovi za preglede s ručnim podešavanjem; Električni stolovi za preglede
el: Επιχειρηματικός & βιομηχανικός εξοπλισμός > Ιατρικά είδη > Ιατρικά έπιπλα > Καρέκλες & τραπέζια εξέτασης > Τραπέζια εξέτασης: Χειροκίνητα τραπέζια εξέτασης; Ηλεκτροκίνητα τραπέζια εξέτασης
hu: Üzlet és ipar > Orvosi > Orvosi bútorok > Vizsgálószékek és -asztalok > Vizsgálóasztalok: Kézi vizsgálóasztalok; Motoros vizsgálóasztalok
ko: 비즈니스/산업 > 의료 > 의료용 가구 > 진료 의자/책상 > 진료 책상: 수동식 진료 책상; 전동식 진료 책상
da: Erhverv og industri > Medicinsk > Møbler til hospitaler og læger > Undersøgelsesstole- og borde > Undersøgelsesborde: Manuelle undersøgelsesborde; Motordrevne undersøgelsesborde
pl: Biznes i przemysł > Branża medyczna > Meble medyczne > Fotele i stoły do badań lekarskich > Stoły do badań lekarskich: Stoły do badań obsługiwane ręcznie; Elektryczne stoły do badań lekarskich
es: Economía e industria > Productos médicos > Mobiliario médico > Camillas y sillas para reconocimiento > Mesas para reconocimiento: Mesa para reconocimiento manual; Mesas para reconocimiento eléctricas
fi: Yritys ja teollisuus > Lääketiede > Sairaalakalusteet > Tutkimustuolit ja -pöydät > Tutkimuspöydät: Manuaaliset tutkimuspöydät; Moottoroidut tutkimuspöydät
pt-PT: Business e industrial > Médico > Mobiliário médico > Mesas e cadeiras de exame > Mesas de exame: Mesas de exame manuais; Mesas de exame motorizadas
de: Wirtschaft & Industrie > Medizinischer Bereich > Medizinische Möbel > Untersuchungsstühle & -tische > Untersuchungstische: Manuelle Untersuchungsliegen; Motorisierte Untersuchungstische
vi: Kinh doanh & Công nghiệp > Y tế > Trang bị y tế > Bàn và ghế khám > Bàn khám: Bàn kiểm tra thủ công; Bàn khám có động cơ
tr: İş ve Endüstri > Medikal > Medikal Mobilyalar > Muayene Sandalyeleri ve Masaları > Muayene Masaları: Manuel Muayene Masaları; Elektrikli Muayene Masaları
bg-BG: Бизнес и промишленост > Медицински > Медицинско обзавеждане > Столове и маси за медицински преглед > Маси за прегледи: Ръчни маси за преглед; Моторизирани маси за прегледи
ro-RO: Afaceri și sectorul industrial > Sectorul medical > Mobilier medical > Scaune și mese de examinare > Mese de examinare: Mese examinare manuală; Mese electrice de examinare
ja: ビジネス・産業 > 医療 > 医療用家具 > 椅子型診察台・診察台 > 診察台: 手動診察台; 電動診察台
lt-LT: Verslas ir pramonė > Medicina > Medicininiai baldai > Apžiūros kėdės ir stalai > Apžiūros stalai: Rankiniai apžiūros stalai; Elektriniai apžiūros stalai
pt-BR: Comercial e industrial > Medicina > Móveis médicos > Cadeiras e mesas para exames > Mesas para exames: Mesas para exames manuais; Mesas de exames motorizadas
sv: Företag och industri > Sjukvård > Sjukhusmöbler > Undersökningsstolar och -bord > Undersökningsbord: Manuella undersökningsbord; Eldrivna undersökningsbord
cs: Obchod a průmysl > Zdravotnictví > Lékařský nábytek > Vyšetřovací křesla a stoly > Vyšetřovací stoly: Ručně ovládané vyšetřovací stoly; Motorizované vyšetřovací stoly
zh-CN: 商业/工业 > 医疗 > 医用家具 > 临床检查椅/台 > 检查台: 手动临床检查台; 电动检查台
it: Commercio e industria > Medicina > Arredamento medico > Poltrone e lettini per visite > Tavoli per visite: Tavoli per visita manuali; Tavoli per visita elettrici
zh-TW: 商業與各產業 > 醫療業 > 醫療家具 > 診療用治療椅/治療台 > 診療用治療台: 手動診療用治療台; 電動診療用治療台
sk-SK: Obchod a priemysel > Zdravotníctvo > Zdravotnícky nábytok > Vyšetrovacie stoličky a stoly > Vyšetrovacie stoly: Manuálne vyšetrovacie stoly; Elektrické vyšetrovacie stoly
fr: Entreprise et industrie > Secteur médical > Meubles pour le secteur médical > Fauteuils et tables d’examen > Tables d’examen: Tables d’examen manuel; Tables d’examen motorisées
ru: Бизнес и промышленность > Медицина > Медицинская мебель > Смотровые кресла и столы > Смотровые столы: Смотровые столы с механической регулировкой; Смотровые столы с электроприводом
nl: Zakelijk en industrieel > Medisch > Medisch meubilair > Onderzoeksstoelen en -tafels > Onderzoeksstafels: Handmatige onderzoekstafels; Aangedreven onderzoekstafels
th: ธุรกิจและอุตสาหกรรม > การแพทย์ > เฟอร์นิเจอร์ทางการแพทย์ > เก้าอี้และโต๊ะสำหรับการตรวจ > โต๊ะสำหรับการตรวจ: เตียงตรวจโรคแบบแมนนวล; โต๊ะสำหรับการตรวจแบบไฟฟ้า